【裁判字號】    97,訴,1735
【裁判日期】    980610
【裁判案由】    毒品危害防制條例
【裁判全文】
臺灣高雄地方法院刑事判決              97年度訴字第1735號
公  訴  人  臺灣高雄地方法院檢察署檢察官
被      告  丙○○
                    （現於臺灣高雄第二監獄執行中）
            己○○
                    （現於臺灣高雄第二監獄執行中）
共      同
選任辯護人  許惠珠律師
            陳正達律師
            洪世崇律師
上列被告因違反毒品危害防制條例案件，經檢察官提起公訴（97
年度偵字第26693 號、第20840 號），本院判決如下：
    主  文
丙○○所犯如附表一、二所示之罪，分別處如各該附表所示之刑
。應執行無期徒刑，褫奪公權終身，併科罰金新臺幣參萬元，罰
金如易服勞役，以新臺幣壹仟元折算壹日。扣案如附表三編號1
、2 所示之海洛因均沒收銷燬；編號3 至7 所示之物品均沒收。
未扣案之販毒所得新臺幣肆萬陸仟伍佰元，其中伍仟伍佰元連帶
沒收，如全部或一部不能沒收時，以其與己○○之財產抵償之；
其餘肆萬壹仟元沒收，如全部或一部不能沒收時，以其財產抵償
之。
己○○所犯如附表一編號1 、2 、3 、4 、5 、10、11、12所示
之罪，分別處如各該附表編號所示之刑。應執行有期徒刑參拾年
，褫奪公權拾年。扣案如附表三編號1 、2 所示之海洛因均沒收
銷燬；編號3 至6 所示之物品均沒收。未扣案之販毒所得新臺幣
伍仟伍佰元連帶沒收，如全部或一部不能沒收時，以其與丙○○
之財產抵償之。其他被訴販賣第一級毒品部分，均無罪。
    事  實
一、丙○○（綽號「大胖」、「小四」、「小卷」）前因施用毒
    品案件，經本院以94年度訴字第303 號判處有期徒刑8 月，
    並經臺灣高等法院高雄分院以94年度上訴字第990 號駁回上
    訴確定；復因施用毒品案件，再經本院以95年度訴字第682
    號判處有期徒刑4 月確定。上開二罪另經本院以95年度聲字
    第3846號裁定應執行有期徒刑11月確定，於民國96年3 月19
    日執行完畢。己○○（綽號「傑仔」）前因施用毒品案件，
    經臺灣屏東地方法院判處應執行有期徒刑2 年4 月確定，嗣
    因中華民國九十六年罪犯減刑條例公布施行，再經原法院以
    96年聲減字第272 號裁定減為應執行有期徒刑1 年2 月確定
    ，於96年7 月12日執行完畢。
二、詎丙○○、己○○二人仍不知警惕，均明知海洛因屬第一級
    毒品，不得非法持有、販賣，竟共同基於意圖營利而販賣第
    一級毒品之各別犯意聯絡，分別於如附表一編號1 、2 、3
    、4 、5 、10、11、12所示時、地，均先由丙○○以其持用
    如附表三編號6 所示之行動電話，使用門號0000000000號之
    SIM 卡作為聯絡工具，先與洽購海洛因之庚○○（原名羅登
    元）、丁○、戊○○等人於電話中約定交易數量（價格）、
    交付之時間及地點後，再推由己○○前往約定地點交付海洛
    因並收取價金，而以上開共同販賣海洛因予庚○○共4 次、
    丁○1 次、戊○○共3 次，均藉此以營利。
三、丙○○另單獨基於意圖營利而販賣第一級毒品之各別犯意，
    分別於如附表一編號6 、7 、8 、9 所示時、地，以上開行
    動電話及門號作為聯絡工具，先與洽購海洛因之乙○○於電
    話中約定交易數量（價格）、交付之時間及地點後，自行前
    往約定地點交付海洛因並收取價金，以此方式販賣海洛因予
    乙○○共4 次，藉此以營利。
四、丙○○復明知具有殺傷力之子彈，屬槍砲彈藥刀械管制條例
    所管制之違禁物，未經主管機關許可，不得非法持有，竟於
    不詳時、地取得如附表二所示具有殺傷力之口徑9 MM（釐米
    ）制式子彈2 顆後，未經主管許可而持有之。嗣經警對其實
    施通訊監察，並於97年7 月25日下午6 時30分許，前往丙○○位於高雄市前鎮區○○○路72巷20弄18號之4 住處執行搜
    索，在丙○○之房間內扣得如附表三（編號2 除外）、附表
    四編號1 至11所示物品；同日下午7 時25分許，再至己○○
    位於高雄縣鳳山市○○路175 巷38弄2 之3 號4 樓執行搜索
    ，扣得如附表三編號2 、附表四12至17所示等物品，而查獲
    上情。
五、案經高雄市政府警察局移送臺灣高雄地方法院檢察署檢察官
    偵查起訴。
    理  由
壹、證據能力之判斷─
一、證人庚○○、丁○、乙○○、戊○○、壬○○等人於警詢中
    所為之陳述，均與審判中未盡相符。而上開證人於審判中均
    未表示員警有何不當詢問之情事，且警詢中未與被告丙○○
    、己○○二人同場接受訊問，較無人情壓力，未經權衡利害
    關係，受外力影響較小，與審判中陳述之環境及條件相較，
    警詢中之陳述具有可信之特別情況，且為證明被告二人本件
    犯罪存否所必要，依刑事訴訟法第159 條之2 之規定，均有
    證據能力。
二、證人庚○○、丁○、戊○○、壬○○、辛○○於偵查中向檢
    察官所為之陳述，均經具結以擔保其陳述之真實性，於審判
    中均未表示檢察官有何不當訊問之情事，於偵查中陳述之環
    境及條件，並無顯有不可信之情況。且上開證人均已於審判
    中到庭作證，已給予被告丙○○、己○○及辯護人詰問證人
    之機會，對質詰問權已受保障，依刑事訴訟法第159 條之1
    第2 項之規定，均有證據能力。
三、至本判決所引用其他據以認定事實之各項證據，均經當事人
    及辯護人同意有證據能力（見院一卷第64、74頁），或於法
    院調查證據時，已知屬於傳聞證據而未於言詞辯論終結前聲
    明異議，視為有上開同意。經本院審酌各該證據作成情況，
    並無違法或不當取證之情形，作為證據均屬適當，依刑事訴
    訟法第159 條之5 之規定，均有證據能力。
貳、有罪部分之理由─
一、認定事實所憑證據及被告之辯解：
    訊據被告己○○於本院審理中，雖一度否認犯行，嗣則坦認
    全部犯行；被告丙○○則矢口否認有何販賣第一級毒品或非
    法持有子彈犯行，辯稱：其偶有幫己○○接聽電話，但沒有
    參與販賣海洛因。至扣案子彈亦非其持有，而是綽號「肉丸
    」的人寄放在己○○那裏云云。經查：
(一)販賣第一級毒品部分：
  1.被告己○○有於附表一編號1 、2 、3 、4 、5 、10、11、
    12所示時、地，販賣海洛因予庚○○共4 次、丁○1 次、戊○○共3 次等情，業據其於本院審理中坦承不諱（見院一卷
    第273 頁、院二卷第535 頁），且經證人庚○○於警詢、偵
    查及本院審理中（警一卷第18-20 頁、偵卷第32-33 頁、院
    一卷第200-201 頁）、丁○於本院審理中（院一卷第212 頁
    ）、戊○○於偵查及本院審理中（偵卷第99-100頁、院一卷
    第288 頁倒數第10、5 、3 行）分別證述明確，並有證人庚○○（原名羅登元）戶籍查詢資料1 份（院一卷第157 頁）
    、0000000000號行動電話門號（證人戊○○申請使用）申請
    使用人資料1 份（見院一卷第188 頁）、0000000000號行動
    電話門號通聯紀錄1 份（院一卷第112-119 頁）、通訊監察
    書2 份（院二卷第323-326 頁）、通訊監察譯文1 份在卷可
    佐（警一卷第102 頁第9 至11欄；第105 頁第16、21欄；第
    111 頁第11、15欄；第115 頁第4 欄；第118 頁第3 欄；第
    112 頁倒數第3 欄；第118 頁第1 、2 欄；第121 頁倒數第
    4 欄）。扣案如附表三編號1 、2 所示之白色粉末共5 包，
    經送驗結果均檢出海洛因成分（編號1 所示海洛因4 包：驗
    餘合計淨重17.99 公克，純度72.19 ％，純質淨重12.99 公
    克；編號2 所示海洛因1 包：驗餘淨重0.028 公克），分別
    有法務部調查局濫用藥物實驗室鑑定書、高雄市立凱旋醫院
    濫用藥物成品檢驗鑑定書各1 份在卷可稽（偵卷第80-80 之
    1 頁）。復有自願性同意搜索筆錄、搜索扣押筆錄、扣押物
    品目錄表各2 份、扣案物照片2 幀在卷可查（警二卷第39-
    50、68-69 頁），及如附表三編號1 至6 所示物品扣案為憑
    。此外，證人庚○○、丁○、戊○○於警詢時，經警採尿送
    驗結果，均呈嗎啡（即海洛因進入人體後之代謝物）陽性反
    應，分別有尿液檢體代碼姓名對照表1 份、高雄市立凱旋醫
    院尿液檢驗報告3 份在卷可參（院二卷第329 、331-333 頁
    ），足證其等確有施用海洛因之習。被告己○○於本院審理
    中，就上開附表一編號1 、2 、3 、4 、5 、10、11、12所
    示犯行，所為關於自己涉案部分之自白，既有上開卷證可佐
    ，足認與事實相符，自堪採為論科之依據，其確有上開販賣
    第一級毒品之犯行，已堪認定。
  2.被告己○○雖否認上開犯行係與被告丙○○共犯，被告丙○○亦否認有附表一所示之犯行。惟就被告丙○○、己○○以
    附表一編號1 至4 所示時、地及分工方式，販賣海洛因予案
    外人庚○○部分：
 (1)證人庚○○於97年7 月29日警詢中已證稱：我是經由朋友介
    紹，給我綽號「小四」的行動電話號碼0000000000號，然後
    我就打這支電話向他購買毒品，在電話中說明購買金額及交
    易地點後，過一會「小四」的小弟就會將毒品送到約定地點
    給我。門號0000000000號及0000000000號都是「小四」所持
    用，我於大約2 星期前撥打0000000000號向「小四」購買毒
    品，當時送毒品來的小弟找不到我，小弟就他用自己的0000
    000000號行動電話打給我，交代我下次購買毒品時撥打0000
    000000號等語（見警一卷第18-19 頁），並指認被告己○○
    之照片即為送交毒品之小弟（警一卷第19、72頁）。而被告
    己○○於警詢中所留聯絡電話號碼確為0000000000號（警一
    卷第11頁）、被告丙○○所留聯絡電話號碼則為0000000000
    號（警一卷第3 頁），足見被告己○○即係證人庚○○所稱
    每次前去約定地點交付毒品之「小弟」，被告丙○○則為使
    用0000000000號行動電話與證人庚○○約定交易毒品金額及
    地點之「小四」甚明。
 (2)證人庚○○於警詢及本院審理中證稱其所使用之行動電話號
    碼為0000000000號、0000000000號無誤（見警一卷第17頁、
    院一卷第201 頁）。依被告丙○○上開門號0000000000號之
    通訊監察譯文所載，證人庚○○確曾以其使用之0000000000
    號門號打入被告丙○○使用之0000000000號門號，通話內容
    分別如下：97年7 月9 日中午12時29分57秒：「丙○○：
    喂！」、「庚○○：我中原（係「登元」音譯之誤，詳後述
    ）啊！我要綠豆500 元就好」、「丙○○：我知道」、「庚○○：在學校那裏嗎？」、「丙○○：我昨天說的那裡」；
    97年7 月9 日中午12時35分10秒：「丙○○：喂！」、「
    庚○○：我人在這啊！」、「丙○○：好啦」（警一卷第10
    2 頁第9 、11欄）。97年7 月9 日晚間9 時29分31秒：「
    丙○○：喂！」、「庚○○：拿一罐小罐的，同樣的地方」
    、「丙○○：好」；97年7 月9 日晚間9 時35分59秒：「
    丙○○：喂！」、「庚○○：我人在這啊！」、「丙○○：
    好」（警一卷第105 頁第16、21欄）。97年7 月11日中午
    12時37分40秒：「丙○○：喂！」、「庚○○：我中原（登
    元）啊！我自己一個人要過去找你聊天」、「丙○○：好啦
    ，在早上那裏」；97年7 月11日中午12時42分31秒：「丙○○：喂！」、「庚○○：我中原（登元）啊！我2 個朋友
    要過去找你」、「丙○○：好」（警一卷第111 頁第11、15
    欄）。97年7 月12日上午8 時59分8 秒：「丙○○：喂！
    」、「庚○○：我中原（登元）啊！我在東急屋這裡，快一
    點我趕著要上班」、「丙○○：好啦」；97年7 月12日上
    午9 時9 分55秒（庚○○改以另線0000000000號打入丙○○
    0000000000號）：「丙○○：喂！」、「庚○○：我中原（
    登元）啊！」、「丙○○：他出去了，我有跟他說你比較趕
    時間」（警一卷第115頁第4、13欄）。
 (3)證人庚○○於警詢中另證稱：上開通話內容是我打電話向「
    小四」購買海洛因，地點分別在高雄縣鳳山市五甲國中前、
    保泰路東急屋百貨賣場與公正路附近綠豆湯店，購買金額為
    500 至1,500 元不等，但我說代號「1 個人」代表買500 元
    海洛因等語（見警一卷第19頁）。於97年7 月29日偵查中復
    證稱：我是分別用我的2 支手機（0000000000號、00000000
    00號）打給「小四」的手機，時間分別詳如通訊監察譯文所
    載，交易地點包括高雄縣鳳山市五甲國中前、保泰路東急屋
    百貨賣場與綠豆湯店，地點在電話裡說的很明確，只有毒品
    是以「幾個人去找他」作為代號，每1 人去找他代表500 元
    等語（偵一卷第56頁）；97年11月19日偵查中更證稱：97
    年7 月9 日中午12時許的監聽譯文是我說的沒有錯，我對他
    說我是「登元」，那是我以前的名字。「綠豆500 元」是表
    示我要500 元的海洛因。交易地點是在高雄縣鳳山市五甲國
    中側門圍牆邊，我到達的時間是中午1 點左右，是指認照片
    編號6 所示之人（己○○）把海洛因拿給我。97年7 月9
    日晚間9 時許的監聽譯文是我說的沒有錯。「拿1 罐小罐的
    」是表示要買500 元的海洛因。交易地點是在高雄縣鳳山市
    五甲國中側門圍牆邊，打完電話後約半小時，也是指認照片
    編號6 所示之人（己○○）把海洛因拿給我。97年7 月11
    日中午12時許的監聽譯文是我說的沒有錯。「2 個朋友去找
    他」是表示要買每包500 元的海洛因2 包。交易地點是在高
    雄縣鳳山市○○路與公正路口附近之綠豆湯店，時間大約在
    下午1 點左右，也是指認照片編號6 所示之人（己○○）把
    海洛因拿給我。97年7 月12日上午8 時許的監聽譯文是我
    說的沒有錯。「2 個朋友去找他」是表示要買每包500 元的
    海洛因2 包。交易地點是在高雄縣鳳山市五甲國中附近之東
    急屋百貨賣場，時間大約在上午9 點半拿到海洛因左右，我
    那時趕著要上班等語（見偵二卷第32-33 頁），經核前後一
    致，且與通訊監察譯文內容相符。證人庚○○於本院審理中
    仍證稱有於上開時、地、代號、數量（價格）購買海洛因無
    誤（院一卷第201 頁），其雖改稱接聽電話與送交毒品之人
    均為被告己○○而非丙○○，惟與警詢、偵查中證述不合，
    且其於審判中既稱係打電話給綽號「小四」之人購毒，該「
    小四」另一綽號為「大胖」等語（院一卷第200 頁）。而被
    告丙○○身高168 公分、體重100 公斤；被告己○○身高16
    7 公分、體重60公斤，業據二人於審判中供述在卷（見院一
    卷第59頁），兩人身高相仿，而體重迥異，丙○○確屬大胖
    身材，而己○○則顯難謂為「大胖」，並經當庭拍照附卷可
    資比對（見院二卷第540-541 頁），顯見證人庚○○所稱接
    聽電話之綽號「大胖」者，確係被告丙○○而非己○○，其
    於審判中翻異前詞，顯為迴護被告丙○○，並非可採。被告
    丙○○、己○○確有以上開分工而於如附表一編號1 至4 所
    示時、地、數量（價格），販賣海洛因予證人庚○○，已堪
    認定。
  3.被告丙○○、己○○以附表一編號5 所示時、地及分工方式
    ，販賣海洛因予案外人丁○部分：
 (1)證人丁○於警詢中證稱：我施用之海洛因毒品是向綽號「小
    卷」之男子所購買，其身高約170 公分左右，體型肥胖，約
    30多歲，住在英明路附近，手機號碼0000000000號等語（見
    警一卷第28頁），所述特徵與被告丙○○完全相符，行動電
    話號碼亦與丙○○於警詢所留聯絡電話號碼相同，且證人丁○並於偵查（指認照片）及本院審理中（當庭指認本人）均
    一致指認被告丙○○即為綽號「小卷」之人（偵一卷第21頁
    、見院一卷第207 頁）。證人丁○於偵查中並證稱：我因於
    我自97年6 月底開始向「小卷」買海洛因，至昨晚（97年7
    月25日）約好時間過去而被警查獲。我大部分買500 元的海
    洛因，每次都約在二聖路與英明路口附近。我都叫他「小卷
    」，他一聽電話中的聲音就知道是我等語（偵一卷第10-11
    頁）。
 (2)證人丁○於本院審理中復證稱：我的手機號碼是0000000000
    號（見院一卷第208 頁）。依被告丙○○上開門號00000000
    00號之通訊監察譯文所載，證人丁○確曾於97年7 月12日晚
    間8 時28分7 秒，以其使用之上開門號打入被告丙○○使用
    之0000000000號門號，通話內容如下：「丙○○：喂！」、
    「丁○：我現在過去找你，要去（約）哪裡？」、「丙○○
    ：一樣」（警一卷第118 頁第3 欄）。證人丁○於審理中另
    證稱：當天我是去買海洛因沒錯，地點就是在二聖路與英明
    路口附近那裡，是買500 元1 包，應該是己○○交付海洛因
    給我，我有交付500 元給對方。電話是誰接聽我想不起來，
    但這通電話我是打給「小卷」，我是在手機內輸入「小卷」
    的電話號碼等語（院一卷第209 、212 頁）。而上開門號00
    00000000號係被告丙○○所持用，而被告己○○則係丙○○
    之小弟，依其指示送交毒品及收取價金等情，業經證人庚○○證述如前，衡情己○○即無代接丁○電話，擅自行決定交
    易並自行前往交付毒品之權，足見本件亦由被告丙○○、己○○以上開分工方式，共同於附表一編號5 所示時、地、數
    量（價格），販賣海洛因予證人丁○甚明。
  4.就被告丙○○單獨以附表一編號6 至9 所示時、地及方式，
    販賣海洛因予案外人乙○○部分：
 (1)證人乙○○於97年7 月29日警詢中已證稱：97年7 月3 日至
    97年7 月21日這段期間我只有用我的行動電話0000000000號
    撥打0000000000號找一位綽號「小卷」的朋友而已。「小卷
    」是我於97年6 月3 日在工地工作時認識的，當時他自稱「
    小卷」並給我他的行動電話號碼0000000000號，他長得胖胖
    的，髮型留三分頭，身高約170 公分左右，騎1 台黑色125
    cc的機車等語（見警一卷第32頁），並於警詢（指認相片）
    及本院審理中（當庭指認本人）均指認被告丙○○即為「小
    卷」（警一卷第74頁、見院二卷第408 頁）。
 (2)惟依被告丙○○上開門號0000000000號之通訊監察譯文所載
    ，證人乙○○確曾以其使用之0000000000號門號打入被告丙○○使用之0000000000號門號，通話內容有通訊監察譯文在
    卷可稽（見警一卷第106 頁第1 、2 欄；第117 頁第13、15
    、16欄；第11、12、14欄；第122 頁第11、12欄），及通訊
    監察錄音光碟3 片存卷為憑（附院二卷頁碼398 之2 公文封
    內），且經本院當庭播聽勘驗，製有勘驗筆錄1 份在卷可參
    （見院二卷第525-533 頁），勘驗結果如下（均以台語對話
    ）：
  97年7 月9 日晚間10時7 分26秒：「甲（受話者）：喂！」
    、「乙（發話者）：大哥，我跟你講那個，跟你講那個一五
    一五的萬五，那個五是要還你的，他現在都拿回去了」、「
    甲：好啦，好啦」、「乙：我現在要在這附近休息」、「甲
    ：好啦」、「乙：我有跟他講」、「甲：好啦」、「乙：我
    等一下再打，看在哪裡」等語。就此部分勘驗內容，被告丙○○並供稱：可能是我的聲音，甲是我的聲音等語；被告己○○則供稱：沒有我的聲音等語（見院二卷第525-526 頁）
    。
  97年7 月9 日晚間10時13分41秒：「甲（受話者）：喂！」
    、「乙（發話者）：喂！」、「甲：啊？」、「乙：大哥喔
    」、「甲：你在哪一間？」、「乙：我在紫園啦」、「甲：
    紫園喔，我就知道，幹你娘，被我猜到」、「乙：201 、你
    跟他講我在201 啦」、「甲：201 喔！我以為你都茫去了，
    我想要叫你說原來那邊... 不要緊啦，不要緊啦！」、「乙
    ：啊？」、「甲：201 哦？」、「乙：嘿，對、對、對」、
    「甲：好、好、好，OK、OK」等語。就此部分勘驗內容，被
    告丙○○供稱：可能是我的聲音，如果是的話，甲是我的聲
    音等語；被告己○○供稱：沒有我的聲音（院二卷第526 -
    527 頁）。
  97年7 月12日下午3 時33分56秒：「甲（受話者）：喂！你
    好」、「乙（發話者）：那個，大哥有在那邊嗎？」、「甲
    ：幼齒仔喔？」、「乙：三太子喔？」、「甲：是」、「乙
    ：你跟大哥說那個等一下過去找他，那個一元」、「甲：好
    ，知道。怎樣？」、「乙：一元！聽好，一元！」、「甲：
    了解、了解、了解」、「乙：我到我再打，我現在在高速公
    路」、「甲：好」等語。就此部分勘驗內容，被告己○○供
    稱：「幼齒仔」是乙○○，「三太子」是我，甲是我的聲音
    等語；被告丙○○供稱沒有我的聲音等語（院二卷第527 -
    528 頁）。
  97年7 月12日下午4 時9 分2 秒：「甲（受話者）：喂！」
    、「乙：（發話者）嘿！」、「甲：大哥喔？」、「乙：喔
    ，幼齒仔」、「甲：到了喔」、「乙：好啦，好」、「甲：
    東急屋」、「乙：好啦，好」等語。竟此部分勘驗內容，被
    告丙○○供稱：可能是我的聲音，乙是我的聲音等語；被告
    己○○供稱：沒有我的聲音等語（院二卷第528 頁）。
  97年7 月13日下午6 時59分28秒：「甲（發話者）：喂！大
    哥喔！」、「乙（受話者）：幼齒仔喔」、「甲：大哥說要
    10個水查某囝仔」、「乙：好啊」、「甲：喔」、「乙：好
    啦」、「甲：等一下打給你，他現在在我旁邊」、「乙：好
    啦、好啦」、「甲：一元的水查某囝仔」、「乙：好啦、好
    啦、OK啦」等語。就此部分勘驗內容，被告己○○供稱：沒
    有我的聲音等語；被告丙○○供稱：不能確定是誰的聲音，
    可能是我的，如果是的話，乙是我的聲音等語（院二卷第52
    9 頁）。
  97年7 月13日下午7 時24分39秒：「甲（受話者）：喂！」
    、「乙（發話者）：大哥喔，到了喔！」、「甲：啊？」、
    「乙：到了」、「甲：嘿，夭壽，嚇死啊，還沒好啦！」、
    「乙：我在庄腳而已」、「甲：哭么，你也沒講，我是說
    ... 」、「乙：沒有，我剛才在庄腳吶！」、「甲：去喝一
    下涼的，等一下啦」、「乙：等一下喔，不然我... 」、「
    甲：喝一下涼的，包一些綠豆湯來喝來吃啦」、「乙：綠豆
    湯？」、「甲：對啦，他知道啦」、「乙：好啦，好啦」、
    「甲：叫他包三碗啦」等語。就此部分勘驗內容，被告丙○○供稱：這可能是我的聲音，如果是的話，甲是我的聲音等
    語；被告己○○供稱：這通是我在忙的，叫被告丙○○幫我
    接的，裡面沒有我的聲音等語（院二卷第529-530 頁）。
  97年7 月13日下午7 時46分10秒（換由門號0000000000號打
    入0000000000號）：「甲（發話者）：喂！」、「乙（受話
    者）：喂！」、「甲：喂，幼齒仔」、「乙：嘿」、「甲：
    等一下你自己「拇拇欸」（台語音譯，意指以手按一按）」
    、「乙：好啦，好啦，自己揀嘛」、「甲：好啦」、「乙：
    好啦」等語。就此部分勘驗內容，被告丙○○供稱：如果是
    的話，可能是我的聲音，甲是我的聲音等語；被告己○○答
    供稱：沒有我的聲音等語（院二卷第530-531 頁）。
  97年7 月15日15時18分26秒（由門號0000000000號打入0000
    000000號）：「甲（受話者）：喂！」、「乙（發話者）：
    大哥喔？」、「甲：嘿」、「乙：幼齒仔啦」、「甲：嘿，
    嘿」、「乙：你跟他講我過來紫園等他啦」、「甲：好啦，
    好啦」、「乙：我看幾號我再跟他講」、「甲：好啦，好啦
    」、「乙：我打給他，他也都沒有接電話」、「甲：他都沒
    有接喔？」、「乙：嘿啊」、「甲：我就知道」、「乙：我
    過來紫園，我現在就要過去紫園」、「甲：好啦，好啦」、
    「乙：好，好」等語。就此部分勘驗內容，被告丙○○供稱
    ：可能是我的聲音，甲是我的聲音等語；被告己○○供稱：
    沒有我的聲音等語（院二卷第531-532 頁）。
  97年7 月15日15時30分48秒：「甲（受話者）：喂！」、「
    乙（發話者）：大哥！」、「甲：嘿！嘿！嘿」、「乙：你
    跟他講在那天的201啊」、「甲：201哦」、「乙：好啦、好
    啦，OK」、「甲：喂，喂，喂！」、「乙：怎樣？」、「甲
    ：你有沒有說要叫幾個人過去？」、「乙：那個啊，11個啊
    」、「甲：好啦，OK啊，OK」、「乙：我跟他講11，11吶」
    、「甲：我知道，我知道」、「乙：好，好」等語。就此部
    分勘驗內容，被告丙○○供稱可能是我的聲音，甲是我的聲
    音等語；被告己○○供稱：沒有我的聲音等語（院二卷第53
    2-533 頁）。
 (3)證人乙○○於警詢中證稱：上開監聽譯文內容是我向丙○○
    購買毒品海洛因的意思，都是丙○○本人拿來給我，我當面
    將錢給他等語（見警一卷第34頁）。於本院審理中仍證稱：
    97年7 月9 日晚間9 時46分19秒打電話給0000000000是買海
    洛因，買1 萬元，交貨地點如通話內容所示。我叫「大仔」
    的人就是綽號「小卷」，應該是丙○○。毒品是丙○○拿來
    的，接電話的也是丙○○。97年7 月12日下午3 時33分56秒
    的通話記錄也是買毒品1 萬元。「一元」是指1 萬元的毒品
    ，該次我有買到毒品，是丙○○一個人拿貨來的。97年7 月
    13日下午6 時59分28秒通話紀錄也是買毒品，電話是丙○○
    接的，「10個水姑娘」是指海洛因1 萬元，在五甲路的東急
    屋交貨，是丙○○一個人拿貨來的。97年7 月15日下午3 時
    18分26秒的監聽譯文也是買海洛因，「十一個」是指1 萬1
    千元的海洛因，交貨地點是紫園汽車旅館201 號房。電話是
    丙○○接的，毒品是丙○○一個人拿貨來的，我們一手交錢
    一手交貨。97年7 月13日下午6 時59分28秒通話紀錄也是買
    毒品，「10個水姑娘」是指海洛因，在五甲路的東急屋交貨
    ，是丙○○一個人拿貨來的等語（院二卷第410-416 頁）。
    且經本院另次勘驗上開通訊監察錄音光碟，其中97年7 月9
    日晚間9 時46分19秒證人乙○○使用之門號0000000000號打
    入被告丙○○所使用之門號0000000000號通話內容中，接聽
    者以國語及台語各提及「東急屋」1 次。經當庭命被告己○○以國語及台語各複誦「東急屋」一詞，己○○答稱：台語
    的「東急屋」我不會唸，僅以國語複誦「東急屋」；被告丙○○聞言亦稱：台語的「東急屋」我不會唸，僅以國語複誦
    「東急屋」（見院二卷第419-420 頁）。經詢己○○是否會
    說台語，答稱：有的會、有的不會等語。當庭再命二人試以
    台語說出「東急屋」一詞並比較二人音質，勘驗結果：被告
    丙○○之音質顯較己○○之音質低沈，且丙○○以台語所唸
    東急屋之「急」字之發音，同台語「急忙」、「急速」之「
    急」字發音。己○○以台語所唸東急屋之「急」字之發音，
    則同台語「吉利」之「吉」字發音。經再次播放上開通訊監
    察錄音光碟結果，上開通話中接聽者以台語所述東急屋之「
    急」字之發音，同台語「急忙」、「急速」之「急」字發音
    ，且音質叫為低沈，有勘驗筆錄1 份在卷可參（院二卷第42
    0 頁）。顯見上開接聽門號0000000000號行動電話，並與證
    人乙○○約定交易毒品細節者，確係被告丙○○而非被告己○○。被告丙○○親自接聽證人乙○○之電話，並親自交付
    毒品及收取價金，而單獨以附表一編號6 至9 所示時、地及
    方式，販賣海洛因予乙○○之犯行，已堪認定。
  5.就被告丙○○、己○○以附表一編號10至12所示時、地及分
    工方式，販賣海洛因予案外人戊○○部分：
 (1)證人戊○○於97年7 月26日警詢中已證稱：我今日至高雄市
    前鎮區○○○路72巷20弄18號之4 ，因警方在現場查獲綽號
    「小卷」之男子販賣毒品，而我正好有向「小卷」購買毒品
    ，所以被警方帶回偵訊。我曾於97年6 月15日至97年7 月24
    日之間，向「小卷」購買5 次海洛因，地點有五甲國中前、
    英明一路附近超商前等處。我打電話向「小卷」購買毒品，
    但送毒品來的是「小卷」的小弟。並指認被告丙○○之照片
    即接聽電話之「小卷」，指認被告己○○之照片即送交毒品
    之小弟等語（見警一卷第37頁）。
 (2)證人戊○○於警詢中、偵查中均證稱其所使用之行動電話門
    號為0000000000號無誤（見警一卷第36頁、偵一卷第99頁）
    。依被告丙○○上開門號0000000000號之通訊監察譯文所載
    ，證人戊○○確曾以其使用之0000000000號門號打入被告丙○○使用之0000000000號門號，通話內容分別如下：97年
    7 月11日下午5 時37分57秒：「丙○○：喂！」、「戊○○
    ：小四，拿二個」、「丙○○：在武營路這邊」、「戊○○
    ：昨天那裡」、「丙○○：是啊」；97年7 月11日下午17
    時43分24秒：「丙○○：喂！」、「戊○○：朋友帶2 個，
    在哪裡交？」、「丙○○：下午那裡」（警一卷第112 頁倒
    數第3 、2 欄）。97年7 月12日下午6 時21分58秒：「丙○○：喂！」、「戊○○：小四，要去哪裡找你？」、「丙○○：東急屋」、「戊○○：我到打給你」、「丙○○：好
    」；97年7 月12日下午7 時1 分23秒：「丙○○：喂」、
    「戊○○：我到了」（警一卷第118 頁第1 、2 欄）。97
    年7 月15日上午7 時44分23秒：「丙○○：喂！」、「戊○○：我等一下過去找你拿同樣的東西」、「丙○○：好」（
    警一卷第121 頁倒數第4 欄）。
 (3)證人戊○○於偵查中證稱上開97年7 月12日下午6 時21分58
    秒號之通話內容，確係其撥打向綽號「小四」購買海洛因，
    並由己○○送交毒品等語（見偵一卷第99頁）。於本院審理
    中仍證稱：上開通訊監察譯文都是要購買毒品等語（院一卷
    第288 頁）。其於偵查及本院審理中另翻異前詞，改稱：不
    清楚上開譯文中之「小四」為何人，其於警詢中僅稱認識丙○○，並非指認係向丙○○購買海洛因云云。惟其於警詢中
    已指認被告丙○○、己○○之照片為犯罪嫌疑人，有指認犯
    罪嫌疑人紀錄表1 份在卷可參（警一卷第75頁），足見其於
    警詢中證稱係向被告丙○○購買毒品等語，顯非員警誤聽或
    誤記。參以上開通訊監察譯文中，戊○○均稱接聽電話者「
    小四」，其於本院審理中稱不知「小四」為何人，顯已有所
    隱匿，況證人庚○○已證稱：丙○○之綽號為「小四」或「
    大胖」；證人丁○、乙○○、戊○○證稱：丙○○之綽號為
    「小卷」，均如前述，顯見「小四」、「小卷」、「大胖」
    均為被告丙○○之綽號，實則均為同一人。證人戊○○於上
    開通話內容中既均稱接聽者為「小四」，於警詢中復稱係打
    電話向被告丙○○購買海洛因等語，參以證人庚○○證稱「
    小四」即被告丙○○等語；證人庚○○、丁○、乙○○咸指
    上開0000000000號門號係被告丙○○所使用等語，足認證人
    戊○○上開通話內容確係向被告丙○○購買海洛因，並由被
    告己○○送交毒品無疑。
  6.按販賣毒品之行為，並無一定之公定價格，每次買賣之價格
    亦各有差異，隨供需雙方之資力或關係之深淺或需求之數量
    、貨源之充裕與否、販賣者對於資金之需求如何與殷切與否
    ，以及政府查緝之態度，進而為各種之風險評估，而有各種
    不同之標準，並非一成不變。販賣者從各種「價差」或「量
    差」或係「純度」謀取利潤方式，或有差異，然其所圖利益
    之非法販賣行為目的，則屬相同，並無二致。本件雖因被告
    丙○○否認販賣毒品犯行，而依卷內現有資料，無從推知販
    入、賣出毒品所賺取之差價為何。惟一般民眾普遍認知毒品
    之非法交易，向為政府查禁森嚴且重罰不貸，衡諸常情，倘
    非有利可圖絕無平白甘冒被重罰高度風險之理，從而，舉凡
    其有償交易，除足反證其確另基於某種非圖利本意之關係外
    ，通常尚難因無法查悉其買進、賣出之差價，而諉無營利之
    意思，或阻卻販賣犯行之追訴（最高法院87年度臺上字第31
    64號判決意旨參照）。又販賣毒品之所謂販賣行為，係行為
    人基於營利之目的，而販入或賣出毒品而言。販賣毒品者，
    其主觀上須有營利之意圖，且客觀上有販賣之行為即足構成
    ，至於實際上是否已經獲利則非所問。即於有償讓與他人之
    初，係基於營利之意思，並著手實施，而因故無法高於購入
    之原價出售，最後不得不以原價或低於原價讓與他人時，仍
    屬販賣行為。必始終無營利之意思，縱以原價或低於原價有
    償讓與他人，方難謂為販賣行為，而僅以轉讓罪論處（同院
    93年度臺上字第1651號判決意旨參照）。本件被告丙○○、
    己○○二人取得海洛因後，以丙○○接聽電話約定交易時、
    地及數量（價格），推由己○○或丙○○親自前往約定地點
    交付海洛因並收取價金，倘無利可圖，何需如此大費周章，
    ，顯見被告二人甘冒於送交途中遭警查獲之風險，每次均專
    程將海洛因送往約定地點交付，必係出售以賺取差價營利無
    疑。
  7.被告丙○○、己○○上開販賣海洛因之犯行，既有被告己○○自白、證人庚○○、丁○、乙○○、戊○○之證述、通訊
    監察譯文及扣案海洛因毒品為憑，自堪認定。被告丙○○前
    開所辯，及證人己○○、庚○○、戊○○翻異前詞所為附和
    被告丙○○之證述，均與被告丙○○、己○○二人於警詢自
    述電話號碼及搜索扣押情形不合，復與證人庚○○、丁○、
    乙○○、戊○○前於警詢或偵查中證述不符，均無可採。
(二)持有子彈部分：
  1.本件因警對於被告丙○○所使用上開0000000000號行動電話
    門號實施通訊監察，認其與被告己○○均涉有販賣第一級毒
    品罪嫌，於97年7 月25日下午6 時30分許，前往丙○○位於
    高雄市前鎮區○○○路72巷20弄18號之4 住處執行搜索，在
    丙○○之房間內，除扣得如附表三編號1 、3 、4 、5 、6
    等與涉嫌販賣海洛因相關之物品外，並發現口徑9 MM制式子
    彈2 顆而予附帶扣押等情（刑事訴訟法第137 條），業據證
    人即到場執行搜索之員警辛○○於本院審理中證述綦詳（見
    見院二卷第349-351 、353 頁），且經證人即該址住宅使用
    人壬○○於警詢及本院審理中證述明確（警一卷第63頁、見
    院二卷第476-477 頁），互核相符。復有自願性同意搜索筆
    錄、搜索扣押筆錄、扣押物品目錄表各2 份、扣案物照片2
    幀在卷可查（警二卷第39-50、68-69頁），及如制式子彈2
    顆及附表三編號1 、3 、4 、5 、6 所示物品扣案為憑。扣
    案之制式子彈2 顆型式相同，送鑑結果認均係口徑9 MM制式
    子彈，採樣1 顆試射可擊發，認具殺傷力等情，有內政部警
    政署刑事警察局槍彈鑑定書1 份暨照片2 幀在卷可參（偵一
    卷第81-83 頁）。
  2.證人黃照順於警詢中證稱：員警在我位於高雄市前鎮區○○○路72巷20弄18號之4 住處執行搜索時，我有在場，警方是
    在丙○○的房間桌子下查扣子彈及海洛因毒品等物品。扣案
    物品除毛重6.3 公克之不明粉末1 包、綠色不明藥丸46顆、
    白色不明藥丸44顆（如附表四編號1 至3 所示，均非第一、
    二級毒品）是我阿姨身體不適時所服用之藥物，不是毒品外
    ，其他扣案之子彈、毒品等物均為丙○○所有。我與丙○○
    是小學同學及朋友關係，因丙○○有吸食毒品，他跟我說他
    沒地方住，想要戒毒，要我把房子讓他暫時借住。我家剛好
    有空房間，所以我就讓他暫住我家。他是從97年7 月18日晚
    間11時許開始到我家住等語（見警一卷第63-66 頁）。於偵
    查中仍證稱：丙○○從97年7 月18日與我同住到被查獲為止
    ，他都是住那裡（高雄市前鎮區○○○路72巷20弄18號之4
    ），也是在那裡生活，我們各自住不同房間，丙○○是在他
    平常住的房間內被查獲。他的內衣褲都晾在房間內，房內盥
    洗用具也是他的，扣案物品除綠色、白色藥丸是我阿姨在吃
    的藥，是我家之前就有的以外，其他物品都是丙○○的。我
    曾在我上開住處看過己○○約4 次左右，他都是去找丙○○
    的等語（偵卷第15、16、35頁）。足見員警扣得上開2 顆制
    式子彈之房間，確係被告丙○○所居住，而非與證人壬○○
    合用，該2 顆子彈係屬丙○○所有無誤。
  3.況證人辛○○於偵查中證稱：我們於97年7 月25日取得搜索
    票，準備執行搜索前，先請同仁前往通訊監察現譯台監聽販
    毒情形，另組同仁則於當日下午3 時前往高雄市前鎮區○○○路72巷20弄18號之4 附近埋伏。於下午5 時許，發現有人
    以電話打入0000000000號門號，向綽號「小四」即丙○○購
    買海洛因，依線上現譯人員監聽結果，知悉係約在二聖一路
    右東醫院（右東中醫診所）前進行交易，前去送毒品的人為
    己○○，他是騎乘1部光陽銀色重機車，當時人在外面，未
    在丙○○住處。我們就前往右東醫院追緝，己○○發現我們
    後就把毒品丟在地上騎車逃逸，我們回到丙○○住處繼續埋
    伏，下午近6 時許，發現己○○過來，我們就上前盤查己○○，並上樓搜索丙○○住處（偵一卷第31頁）。於本院審理
    中復證稱：我們到高雄市前鎮區○○○路72巷20弄18號之4
    執行搜索時，壬○○剛好開門出來，我們向他表明身分表示
    要執行搜索，問他房子內有誰，壬○○不講，但我聽見丙○○的聲音在第一間房內，但丙○○把房門鎖著，我們就踢開
    房門進入房間，發現丙○○坐在床上，房內只有丙○○一個
    人，裡面有丙○○的內衣褲吊在那邊，屋主壬○○也說那間
    房間是丙○○在睡的，沒說己○○有住在那邊，我們在房內
    未發現有何己○○的衣服或物品，2 顆子彈是陳文章小隊長
    在房內床底下搜到的等語（見院二卷第350-351、353、356-
    358 頁），益徵上開房間確係被告丙○○單獨居住，扣得之
    2 顆制式子彈確屬丙○○所有無疑。
  4.證人壬○○雖於本院審理中翻異前詞，改稱：己○○也有住
    在上址，與丙○○同住上開房間云云；證人即同案被告己○○則於本院審理中證稱：該房間係其居住，丙○○有時候會
    來住，扣案之2 顆子彈係綽號「肉丸」之男子交給我，我寄
    放在壬○○房間內云云。然上址房屋係證人壬○○之父所有
    ，壬○○因與被告丙○○有同學及朋友情誼，始允其借住，
    業據證人壬○○證述如前，而被告己○○與壬○○無何情誼
    ，豈有由己○○借住，丙○○反而偶而前來同住之理。又證
    人壬○○另住一房，並非住在扣得子彈之房間，已據其證述
    明確，如依證人己○○所稱，係將綽號「肉丸」之男子交付
    之子彈寄放在壬○○之房間內，何以會在丙○○單獨所處之
    房間內查獲。參以證人壬○○於查獲當時未向員警表示被告
    己○○居住該址，於警詢、偵查中仍未提及此事，反於偵查
    中證稱：僅在上址見過己○○約4 次，己○○都是去找丙○○等語；證人己○○於偵查中則已證稱：我不知道丙○○何
    時與壬○○同住，我是去找壬○○才被查獲等語（偵一卷第
    37頁），益徵己○○並未居住在上開查獲子彈之房間，扣案
    之2 顆制式子彈顯係被告丙○○所有無疑。
(三)綜上所述，被告丙○○、己○○上開犯行均堪認定，應予依
    法論科。
二、論罪科刑之理由：
(一)按行為後法律有變更者，適用行為時之法律。但行為後之法
    律有利於行為人者，適用最有利於行為人之法律，刑法第2
    條第1 項定有明文。本件被告丙○○、己○○上開行為後，
    毒品危害防制條例第4 條第1 項之規定，業經98年5 月20日
    總統華總一義字第09800125141 號令修正公布施行，將原條
    文法定刑「得併科新臺幣1 千萬元以下罰金」，提高為「得
    併科新臺幣2 千萬元以下罰金」。經比較修正前、後之法律
    規定，以行為時之法律即修正前毒品危害防制條例第4 條第
    1 項之規定，對於被告二人較屬有利，自應適用修正前之規
    定。
(二)次按海洛因屬毒品危害防制條例第2 條第2 項第1 款所列之
    第一級毒品。被告丙○○如附表一所示之販賣海洛因、附表
    二所示之未經許可持有具殺傷力子彈，核其所為，分係犯毒
    品危害防制條例第4 條第1 項之販賣第一級毒品罪、槍砲彈
    藥刀械管制條例第12條第4 項之非法持有子彈罪；被告己○○如附表一編號1 、2 、3 、4 、5 、10、11、12所示之販
    賣海洛因犯行，亦係犯毒品危害防制條例第4 條第1 項之販
    賣第一級毒品罪。被告丙○○、己○○持有第一級毒品海洛
    因後進而販賣，持有之低度行為，應為販賣之高度行為所吸
    收，不另論罪。其二人就附表一編號1 、2 、3 、4 、5 、
    10、11、12所示之販賣海洛因犯行，有犯意聯絡及行為分擔
    ，應論以共同正犯。被告丙○○以一行為同時持有2 顆子彈
    ，屬同種想像競合犯，僅論以一罪。被告己○○所犯販賣第
    一級毒品8 次；被告丙○○所犯販賣第一級毒品12次及非法
    持有子彈犯行，均犯意各別，應予分論併罰。又被告丙○○
    、己○○各有如事實欄所示之犯罪科刑及執行情形，分別有
    臺灣高等法院被告前案紀錄表各1 份在卷可按（見院二卷第
    544-545 、550-551 頁）。其二人於受徒刑之執行完畢後，
    分別於5 年以內故意再犯上開有期徒刑以上之13罪（丙○○
    ）、8 罪（己○○），均屬累犯，應依刑法第47條第1 項之
    規定，分別就各罪加重其刑（惟所犯販賣第一級毒品罪之法
    定本刑死刑及無期徒刑部分，依法不得加重，僅就法定刑罰
    金刑部分加重之）。被告己○○係被告丙○○所收「小弟」
    ，依其指示送交毒品及收取價金，業據證人庚○○、戊○○
    證述如前。是其所參與之各次販賣海洛因犯行，顯均由丙○○主導並指示其配合，難期有勇抗命不從，其犯罪之情狀尚
    有可憫之處，如科以法定最低刑度無期徒刑，猶嫌過重，爰
    均依刑法第59條規定減輕其刑，前述刑之加重、減輕事由，
    均依法先加（法定本刑死刑及無期徒刑部分，依法不得加重
    ）後減之。
(三)爰審酌被告丙○○、己○○於前案受有期徒刑執行完畢後，
    均未思警惕，為牟私利而販賣海洛因，嚴重戕害施用者之身
    心健康，犯罪所生危害重大。被告丙○○就上開販賣海洛因
    部分，基於主導地位，情節最重，復非法持有制式子彈，造
    成社會治安潛在危險，事後飾詞卸責，全推由被告己○○承
    擔，足見毫無悔意。而被告己○○則為丙○○所收「小弟」
    ，均受丙○○之指示，前往約定地點交付毒品及收取價金，
    非居於支配主導地位，又於本院審理時坦承全部犯行，犯罪
    後態度尚可，及其二人智識程度、生活狀況、犯罪動機、手
    段等一切情狀，分別量處如主文所示之刑，另依二人販賣海
    洛因之犯罪性質，均有褫奪公權之必要，併就所犯販賣第一
    級毒品各罪，分別宣告被告丙○○褫奪公權終身、被告己○○褫奪公權10年；就被告丙○○所犯非法持有子彈罪併科罰
    金部分，併諭知易服勞役之折算標準，並依法定其應執行之
    刑。至檢察官建議對被告丙○○販賣第一級毒品部分併科罰
    金100 萬元，及求處被告己○○無期徒刑部分，本院被告認
    丙○○經宣告無期徒刑，褫奪公權終身，已足昭迥戒；被告
    己○○則有情輕法重堪憫之處，檢察官求刑稍有過重，附此
    敘明。
(四)扣案如附表三編號1 、2 所示之海洛因共5 包（均不含包裝
    夾鏈袋），均應依毒品危害防制條例第18條第1 項前段之規
    定，於附表一編號12所示罪刑項下宣告沒收銷燬之。如附表
    三編號3 所示上開毒品之包裝夾鏈袋5 個、電子磅秤1 台、
    未使用過之空夾鏈袋1 大包、NOKIA 牌行動電話1 支（不含
    SIM 卡），分屬被告二人所有供各次販賣海洛因所用之物，
    業據其等供明在卷（見院一卷第28、272 頁）。依共同正犯
    責任共同原則，均應依毒品危害防制條例第19條第1 項之規
    定，於被告二人共犯販賣第一級毒品各罪項下均宣告沒收之
    。未扣案各如附表一編號1 至10所示販賣海洛因所得共4 萬
    6,500 元，其中被告丙○○、己○○共同販毒所得5,500 元
    部分，應依毒品危害防制條例第19條第1 項之規定，依各次
    販賣所得金額，分別於被告二人共犯販賣第一級毒品各罪項
    下宣告二人連帶沒收，如全部或一部不能沒收時，以其等財
    產抵償；其餘被告丙○○單獨販毒所得4 萬1,000 元部分，
    應依同條項之規定，依各次販賣所得金額，分別於被告丙○○單獨販賣第一級毒品各罪項下宣告沒收，如全部或一部不
    能沒收時，以其財產抵償之。扣案之制式子彈1 顆（另1 顆
    已因鑑驗試射而滅失）為違禁物，另依刑法第38條第1 項第
    1 款之規定，於其所犯非法持有子彈罪刑項下宣告沒收。至
    扣案海洛因鑑驗滅失部分、扣案制式子彈因鑑驗試射滅失1
    顆部分、非屬被告二人所有之門號0000000000號SIM 卡1 張
    部分（參院一卷第84頁申請使用人查詢資料），及其他如附
    表四所示不能證明與本件犯罪有關之物品，均不予沒收（銷
    燬）。
參、無罪部分之理由─
一、公訴意旨另以：被告己○○另基於與同案被告丙○○共同販
    賣第一級毒品之犯意聯絡，以同前之分工方式，另於附表一
    編號6 、7 、8 、9 所示時、地、數量（價格），共同販賣
    海洛因予案外人乙○○共4 次，因認被告己○○此部分另涉
    毒品危害防制條例第4 條第1 項之販賣第一級毒品罪嫌等語
    。
二、按犯罪事實應依證據認定之，無證據不得認定犯罪事實；被
    告之自白，不得作為有罪判決之唯一證據，仍應調查其他必
    要之證據，以察其是否與事實相符；又不能證明被告犯罪者
    ，應諭知無罪之判決；刑事訴訟法第154 條第2 項、第156
    條第2 項、第301 條第1 項分別定有明文。次按認定不利於
    被告之事實，須依積極證據，苟積極證據不足為不利於被告
    事實之認定時，即應為有利於被告之認定，更不必有何有利
    之證據。又認定犯罪事實所憑之證據，雖不以直接證據為限
    ，間接證據亦包括在內，然而無論直接證據或間接證據，其
    為訴訟上之證明，須於通常一般之人均不致有所懷疑，而得
    確信其為真實之程度者，始得據為有罪之認定，倘其證明尚
    未達到此一程度，仍有合理之懷疑存在，而無從使事實審法
    院得有罪之確信時，即應由法院為諭知被告無罪之判決（最
    高法院40年台上字第86號、30年台上字第816 號、76年台上
    字第4986號判例意旨參照）。
三、公訴意旨認被告己○○涉有此部分之罪嫌，係以被告己○○
    之自白、證人乙○○之證述、扣案如附表三所示之物品）、
    通訊監察譯文、採證照片及鑑定報告等，為其主要論據。惟
    查：被告己○○固於本院審理中坦認有此部分犯行，然證人
    乙○○於警詢以迄本院審理中，始終證述其係向被告丙○○
    購買海洛因，接聽電話及送交毒品之人僅丙○○一人等語如
    前，並明確否認己○○曾接聽電話或送交毒品（見院二卷第
    417、418頁）。且本院經勘驗通訊監察錄音光碟結果，亦無
    明確之通話內容足認被告己○○有何販賣海洛因予證人乙○○，或與同案被告丙○○就此部分有何犯意聯絡或行為分擔
    ，難認其有參與此部分之犯行。被告己○○就此被訴部分之
    自白，既與證人乙○○上開證述全然不符，公訴意旨亦未提
    出其他補強證據足以佐證被告己○○此部分之自白，自不得
    僅以其自白作為有罪判決之唯一證據，應認此部分之舉證尚
    有未足。此外，本院依現存卷證，復查無其他證據足證被告
    己○○確有公訴意旨所指此部分之犯行，揆諸前開說明，即
    屬犯罪不能證明，自應就被告此部分為無罪之諭知。
據上論斷，應依刑事訴訟法第299 條第1 項前段、第301 條第1
項，毒品危害防制條例第4 條第1 項（修正前），第18條第1 項
前段、第19條第1 項，槍砲彈藥刀械管制條例第12條第4 項，刑
法第2 條第1 項前段、第11條、第28條、第47條第1 項、第59條
、第37條第1 項、第2 項、第42條第3 項、第38條第1 項第1 款
、第51條第4 款、第5 款、第8 款、第9 款，判決如主文。
本案經檢察官甲○○到庭執行職務。
中    華    民    國    98    年    6     月    10    日
                  刑事第十六庭  審判長法  官  曾逸誠
                                      法  官  陳思睿
                                      法  官  林柏壽
以上正本係照原本作成。
如不服本判決應於收受判決後10日內向本院提出上訴書狀，並應
敘述具體理由。其未敘述上訴理由者，應於上訴期間屆滿後20日
內向本院補提理由書（均須按他造當事人之人數附繕本）「切勿
逕送上級法院」。
中    華    民    國    98    年    6     月    10    日
                                      書記官  洪嘉慧
附錄本案論罪科刑法條：
毒品危害防制條例第4 條第1 項
製造、運輸、販賣第一級毒品者，處死刑或無期徒刑；處無期徒
刑者，得併科新臺幣1 千萬元以下罰金。
槍砲彈藥刀械管制條例第12條第4 項
未經許可，持有、寄藏或意圖販賣而陳列子彈者，處5 年以下有
期徒刑，併科新臺幣300 萬元以下罰金。
附表一（販賣第一級毒品部分）
┌─┬───┬──────┬────┬────────────────┐
│編│行為人│ 時間／地點 │購買者／│      所犯罪名及所處之刑        │
│號│      │            │購買數量│                                │
├─┼───┼──────┼────┼────────────────┤
│1 │丙○○│97年7 月9 日│庚○○  │丙○○共同販賣第一級毒品，累犯，│
│  │己○○│下午1 時許  │        │處無期徒刑，褫奪公權終身。扣案如│
│  │      ├──────┼────┤附表三編號3 至6 所示之物品均沒收│
│  │      │高雄縣鳳山市│500元   │；未扣案之販毒所得新臺幣伍佰元連│
│  │      │五甲國中側門│        │帶沒收，如全部或一部不能沒收時，│
│  │      │圍牆邊      │        │以其與己○○之財產抵償之。      │
│  │      │            │        │己○○共同販賣第一級毒品，累犯，│
│  │      │            │        │處有期徒刑拾陸年，褫奪公權拾年。│
│  │      │            │        │扣案如附表三編號3 至6 所示之物品│
│  │      │            │        │均沒收；未扣案之販毒所得新臺幣伍│
│  │      │            │        │佰元連帶沒收，如全部或一部不能沒│
│  │      │            │        │收時，以其與丙○○之財產抵償之。│
├─┼───┼──────┼────┼────────────────┤
│2 │丙○○│97年7 月9 日│庚○○  │丙○○共同販賣第一級毒品，累犯，│
│  │己○○│晚間10時許  │        │處無期徒刑，褫奪公權終身。扣案如│
│  │      ├──────┼────┤附表三編號3 至6 所示之物品均沒收│
│  │      │高雄縣鳳山市│500元   │；未扣案之販毒所得新臺幣伍佰元連│
│  │      │五甲國中側門│        │帶沒收，如全部或一部不能沒收時，│
│  │      │圍牆邊      │        │以其與己○○之財產抵償之。      │
│  │      │            │        │己○○共同販賣第一級毒品，累犯，│
│  │      │            │        │處有期徒刑拾陸年，褫奪公權拾年。│
│  │      │            │        │扣案如附表三編號3 至6 所示之物品│
│  │      │            │        │均沒收；未扣案之販毒所得新臺幣伍│
│  │      │            │        │佰元連帶沒收，如全部或一部不能沒│
│  │      │            │        │收時，以其與丙○○之財產抵償之。│
├─┼───┼──────┼────┼────────────────┤
│3 │丙○○│97年7 月11日│庚○○  │丙○○共同販賣第一級毒品，累犯，│
│  │己○○│下午1 時許  │        │處無期徒刑，褫奪公權終身。扣案如│
│  │      ├──────┼────┤附表三編號3 至6 所示之物品均沒收│
│  │      │高雄縣鳳山市│1,000元 │；未扣案之販毒所得新臺幣壹仟元連│
│  │      │保泰路與公正│        │帶沒收，如全部或一部不能沒收時，│
│  │      │路口附近之綠│        │以其與己○○之財產抵償之。      │
│  │      │豆湯店      │        │己○○共同販賣第一級毒品，累犯，│
│  │      │            │        │處有期徒刑拾陸年，褫奪公權拾年。│
│  │      │            │        │扣案如附表三編號3 至6 所示之物品│
│  │      │            │        │均沒收；未扣案之販毒所得新臺幣壹│
│  │      │            │        │仟元連帶沒收，如全部或一部不能沒│
│  │      │            │        │收時，以其與丙○○之財產抵償之。│
├─┼───┼──────┼────┼────────────────┤
│4 │丙○○│97年7 月12日│庚○○  │丙○○共同販賣第一級毒品，累犯，│
│  │己○○│上午9 時30分│        │處無期徒刑，褫奪公權終身。扣案如│
│  │      │許          │        │附表三編號3 至6 所示之物品均沒收│
│  │      ├──────┼────┤；未扣案之販毒所得新臺幣壹仟元連│
│  │      │高雄縣鳳山市│1,000元 │帶沒收，如全部或一部不能沒收時，│
│  │      │五甲國中附近│        │以其與己○○之財產抵償之。      │
│  │      │之東急屋百貨│        │己○○共同販賣第一級毒品，累犯，│
│  │      │賣場        │        │處有期徒刑拾陸年，褫奪公權拾年。│
│  │      │            │        │扣案如附表三編號3 至6 所示之物品│
│  │      │            │        │均沒收；未扣案之販毒所得新臺幣壹│
│  │      │            │        │仟元連帶沒收，如全部或一部不能沒│
│  │      │            │        │收時，以其與丙○○之財產抵償之。│
├─┼───┼──────┼────┼────────────────┤
│5 │丙○○│97年7 月12日│丁○    │丙○○共同販賣第一級毒品，累犯，│
│  │己○○│晚間8 時許  │        │處無期徒刑，褫奪公權終身。扣案如│
│  │      ├──────┼────┤附表三編號3 至6 所示之物品均沒收│
│  │      │高雄市○○路│500元   │；未扣案之販毒所得新臺幣伍佰元連│
│  │      │與英明路口附│        │帶沒收，如全部或一部不能沒收時，│
│  │      │近          │        │以其與己○○之財產抵償之。      │
│  │      │            │        │己○○共同販賣第一級毒品，累犯，│
│  │      │            │        │處有期徒刑拾陸年，褫奪公權拾年。│
│  │      │            │        │扣案如附表三編號3 至6 所示之物品│
│  │      │            │        │均沒收；未扣案之販毒所得新臺幣伍│
│  │      │            │        │佰元連帶沒收，如全部或一部不能沒│
│  │      │            │        │收時，以其與丙○○之財產抵償之。│
├─┼───┼──────┼────┼────────────────┤
│6 │丙○○│97年7 月9 日│乙○○  │丙○○販賣第一級毒品，累犯，處無│
│  │      │晚間10許    │        │期徒刑，褫奪公權終身。扣案如附表│
│  │      ├──────┼────┤三編號3 至6 所示之物品均沒收；未│
│  │      │高雄縣鳳山市│1萬元   │扣案之販毒所得新臺幣壹萬元沒收，│
│  │      │紫園汽車旅館│        │如全部或一部不能沒收時，以其財產│
│  │      │201 房      │        │抵償之。                        │
├─┼───┼──────┼────┼────────────────┤
│7 │丙○○│97年7 月12日│乙○○  │丙○○販賣第一級毒品，累犯，處無│
│  │      │下午4 時許  │        │期徒刑，褫奪公權終身。扣案如附表│
│  │      ├──────┼────┤三編號3 至6 所示之物品均沒收；未│
│  │      │高雄縣鳳山市│1萬元   │扣案之販毒所得新臺幣壹萬元沒收，│
│  │      │五甲國中附近│        │如全部或一部不能沒收時，以其財產│
│  │      │之東急屋百貨│        │抵償之。                        │
│  │      │賣場        │        │                                │
├─┼───┼──────┼────┼────────────────┤
│8 │丙○○│97年7 月13日│乙○○  │丙○○販賣第一級毒品，累犯，處無│
│  │      │下午7 時許  │        │期徒刑，褫奪公權終身。扣案如附表│
│  │      ├──────┼────┤三編號3 至6 所示之物品均沒收；未│
│  │      │高雄縣鳳山市│1萬元   │扣案之販毒所得新臺幣壹萬元沒收，│
│  │      │五甲國中附近│        │如全部或一部不能沒收時，以其財產│
│  │      │之東急屋百貨│        │抵償之。                        │
│  │      │賣場        │        │                                │
├─┼───┼──────┼────┼────────────────┤
│9 │丙○○│97年7 月15日│乙○○  │丙○○販賣第一級毒品，累犯，處無│
│  │      │下午3 時許  │        │期徒刑，褫奪公權終身。扣案如附表│
│  │      ├──────┼────┤三編號3 至6 所示之物品均沒收；未│
│  │      │高雄縣鳳山市│1萬1,000│扣案之販毒所得新臺幣壹萬壹仟元沒│
│  │      │紫園汽車旅館│元      │收，如全部或一部不能沒收時，以其│
│  │      │201 房      │        │財產抵償之。                    │
├─┼───┼──────┼────┼────────────────┤
│10│丙○○│97年7 月11日│戊○○  │丙○○共同販賣第一級毒品，累犯，│
│  │己○○│下午6 時許  │        │處無期徒刑，褫奪公權終身。扣案如│
│  │      ├──────┼────┤附表三編號3 至6 所示之物品均沒收│
│  │      │高雄縣鳳山市│2,000元 │；未扣案之販毒所得新臺幣貳仟元連│
│  │      │武營路上    │        │帶沒收，如全部或一部不能沒收時，│
│  │      │            │        │以其與己○○之財產抵償之。      │
│  │      │            │        │己○○共同販賣第一級毒品，累犯，│
│  │      │            │        │處有期徒刑拾陸年，褫奪公權拾年。│
│  │      │            │        │扣案如附表三編號3 至6 所示之物品│
│  │      │            │        │均沒收；未扣案之販毒所得新臺幣貳│
│  │      │            │        │仟元連帶沒收，如全部或一部不能沒│
│  │      │            │        │收時，以其與丙○○之財產抵償之。│
├─┼───┼──────┼────┼────────────────┤
│11│丙○○│97年7 月12日│戊○○  │丙○○共同販賣第一級毒品，累犯，│
│  │己○○│下午7 時許  │        │處無期徒刑，褫奪公權終身。扣案如│
│  │      ├──────┼────┤附表三編號3 至6 所示之物品均沒收│
│  │      │高雄縣鳳山市│不詳    │之。                            │
│  │      │五甲國中附近│        │己○○共同販賣第一級毒品，累犯，│
│  │      │之東急屋百貨│        │處有期徒刑拾陸年，褫奪公權拾年。│
│  │      │賣場        │        │扣案如附表三編號3 至6 所示之物品│
│  │      │            │        │均沒收之。                      │
├─┼───┼──────┼────┼────────────────┤
│12│丙○○│97年7 月15日│戊○○  │丙○○共同販賣第一級毒品，累犯，│
│  │己○○│上午8 時許  │        │無期徒刑，褫奪公權終身。扣案如附│
│  │      ├──────┼────┤表二編號1 、2 所示之海洛因均沒收│
│  │      │高雄縣鳳山市│不詳    │銷燬；編號3 至6 所示之物品均沒收│
│  │      │五甲國中附近│        │之。                            │
│  │      │            │        │己○○共同販賣第一級毒品，累犯，│
│  │      │            │        │處有期徒刑拾陸年，褫奪公權拾年。│
│  │      │            │        │扣案如附表二編號1 、2 所示之海洛│
│  │      │            │        │因均沒收銷燬；編號3 至6 所示之物│
│  │      │            │        │品均沒收之。                    │
└─┴───┴──────┴────┴────────────────┘
附表二（非法持有子彈部分）
┌───┬──────┬──────┬────────────────┐
│行為人│   時  間   │   地  點   │      所犯罪名及所處之刑        │
├───┼──────┼──────┼────────────────┤
│丙○○│97年7月25日 │丙○○位於高│丙○○未經許可持有子彈，累犯，處│
│      │            │雄市前鎮區英│有期徒刑肆月，併科罰金新臺幣參萬│
│      │            │明一路72巷20│元，罰金如易服勞役，以新臺幣壹仟│
│      │            │弄18號之4 住│元折算壹日。扣案如附表三編號7所 │
│      │            │處房間內    │示之制式子彈壹顆沒收之。        │
└───┴──────┴──────┴────────────────┘
附表三（宣告沒收〈銷燬〉之扣案物）
┌─┬───────────┬──────────┬─────────┐
│編│  扣 案 物 品 名 稱   │     數      量     │    備     註     │
│號│                      │                    │                  │
├─┼───────────┼──────────┼─────────┤
│1 │海洛因                │4包（均不含包裝袋。 │        －        │
│  │                      │驗餘合計淨重17.99公 │                  │
│  │                      │克）                │                  │
├─┼───────────┼──────────┼─────────┤
│2 │海洛因                │1包 （不含包裝袋。  │ 另於高雄縣鳳山市 │
│  │                      │驗餘淨重0.028 公克）│ 龍成路175 巷38弄 │
│  │                      │                    │ 2 之3 號4 樓查扣 │
├─┼───────────┼──────────┼─────────┤
│3 │編號1、2所示海洛因5 包│        5個         │        －        │
│  │之包裝夾鏈袋          │                    │                  │
├─┼───────────┼──────────┼─────────┤
│4 │電子磅秤              │        1台         │        －        │
├─┼───────────┼──────────┼─────────┤
│5 │未使用過之空夾鏈袋    │       1大包        │        －        │
├─┼───────────┼──────────┼─────────┤
│6 │NOKIA廠牌行動電話     │        1支         │ 門號0000000000號 │
│  │(序號000000000000000) │                    │ SIM卡1張不予沒收 │
├─┼───────────┼──────────┼─────────┤
│7 │口徑9 MM制式子彈      │1顆(原扣案2顆，其中1│        －        │
│  │                      │顆經鑑驗試射已滅失) │                  │
└─┴───────────┴──────────┴─────────┘
附表四（不予宣告沒收之扣案物）
┌─┬───────────┬──────────┬─────────┐
│編│  扣 案 物 品 名 稱   │     數      量     │    備     註     │
│號│                      │                    │                  │
├─┼───────────┼──────────┼─────────┤
│1 │不明粉末（非屬第一、二│ 1包（毛重6.3公克） │屬案外人壬○○所有│
│  │級毒品）。            │                    │                  │
├─┼───────────┼──────────┼─────────┤
│2 │綠色不明藥丸（非屬第一│        46顆        │屬案外人壬○○所有│
│  │、二級毒品）          │                    │                  │
├─┼───────────┼──────────┼─────────┤
│3 │白色不明藥丸（非屬第一│        44顆        │屬案外人壬○○所有│
│  │、二級毒品）          │                    │                  │
├─┼───────────┼──────────┼─────────┤
│4 │殘渣袋。              │        7個         │                  │
├─┼───────────┼──────────┼─────────┤
│5 │自製安非他命吸食器    │        1個         │                  │
├─┼───────────┼──────────┼─────────┤
│6 │注射針筒              │        3支         │        －        │
├─┼───────────┼──────────┼─────────┤
│7 │玻璃球                │        1個         │        －        │
├─┼───────────┼──────────┼─────────┤
│8 │分裝勺吸管            │        3支         │        －        │
├─┼───────────┼──────────┼─────────┤
│9 │華碩牌行動電話（序號：│                    │屬案外人壬○○所有│
│  │000000000000000號，含 │        1支         │                  │
│  │門號0000000000號SIM卡 │                    │                  │
│  │1張）。               │                    │                  │
├─┼───────────┼──────────┼─────────┤
│10│LG牌行動電話（序號：  │                    │                  │
│  │00000000000000000號， │        1支         │        －        │
│  │含門號0000000000號SIM │                    │                  │
│  │卡1張）。             │                    │                  │
├─┼───────────┼──────────┼─────────┤
│11│現金                  │ 合計新臺幣16萬元   │        －        │
├─┼───────────┼──────────┼─────────┤
│12│注射針筒              │        6支         │均另於高雄縣鳳山市│
├─┼───────────┼──────────┤龍成路175 巷38弄2 │
│13│玻璃球                │        2個         │之3 號4 樓所查扣。│
├─┼───────────┼──────────┤                  │
│14│分裝勺吸管            │        2支         │                  │
├─┼───────────┼──────────┤                  │
│15│夾鏈袋                │       1小包        │                  │
├─┼───────────┼──────────┤                  │
│16│現金                  │ 合計新臺幣3266元   │                  │
├─┼───────────┼──────────┤                  │
│17│MOTOROLLA牌行動電話 ( │                    │                  │
│  │序號：000000000000000 │        1支         │                  │
│  │號，含門號0000000000號│                    │                  │
│  │SIM卡1張)。           │                    │                  │
└─┴───────────┴──────────┴─────────┘


司法院資訊處製作；財團法人民間司法改革基金會備份。
